【裁判字號】    99,竹秩,68
【裁判日期】    991203
【裁判案由】    違反社會秩序維護法
【裁判全文】
臺灣新竹地方法院簡易庭裁定            99年度竹秩字第68號
移送機關  新竹市警察局第二分局
被移送人  林家緯
上列被移送人因違反社會秩序維護法案件，經移送機關於中華民
國99年11月26日以竹市警二分偵字第0990025176號、第00000000
00號移送書移送審理，本院裁定如下：
    主  文
林家緯無正當理由，攜帶類似真槍之空氣槍，而有危害安全之虞
，處罰鍰新臺幣陸仟元。扣案之空氣槍壹支、瓦斯鋼瓶拾支、
彈匣個、彈簧貳條、鋼珠彈壹瓶，均沒入之。
    事實及證據理由
一、事實：被移送人林家緯於下列時、地有違反社會秩序維護法
    之行為：
（一）時間：民國99年11月7日晚間10時20分許。
（二）地點：新竹市○○路○段200號3樓（好樂迪KTV）。
（三）行為：無正當理由，攜帶類似真槍之空氣槍1 支及供該空
      氣槍射擊使用之瓦斯鋼瓶13支、彈匣3個、彈簧2條、鋼珠
      彈1瓶，而有危害安全之虞。
二、理由：上開事實，有下列之事證證明屬實：
（一）被移送人林家緯於警詢時之供述，其稱：伊於99 年11月7
      日晚間10時許，有去新竹市○○路○段200號3樓好樂迪KTV
      唱歌，但不記得幾點進入店內，而經警於本件案發現場所
      查獲之空氣槍1支及供該空氣槍射擊使用之瓦斯鋼瓶13 支
      、彈匣3個、彈簧2條、鋼珠彈1 瓶為伊所有，係伊買來作
      為防身之用，伊當時喝醉了，所以過程忘記了，伊沒有從
      夾克左邊暗袋掏出手槍等語（見本院卷第3至5頁）。
（二）證人林玉樹於警詢中之證述，其稱：他在新竹市○○路○
      段200號3 樓好樂迪KTV擔任副店長一職，被移送人林家緯
      於99年11月7日下午6時22分許進入店內消費，然其於同日
      晚間10時20分許，因消費時間已到，便由服務生請其結帳
      ，當時在3 樓櫃檯前因被移送人林家緯喝醉酒而語無倫次
      ，沒有要付帳之意思，隨即見被移送人林家緯由所穿之黑
      色外套左邊暗袋內掏出1 把黑色手槍，他見狀立刻報警處
      理，而為警所查獲之空氣槍1 支及供該空氣槍射擊使用之
      瓦斯鋼瓶13支、彈匣3個、彈簧2條、鋼珠彈1 瓶為被移送
      人林家緯所有等語（見本院卷第6至8頁）。
（三）查獲扣案之空氣槍1支及供該空氣槍射擊使用之瓦斯鋼瓶1
      3支、彈匣3個、彈簧2條、鋼珠彈1瓶可資佐證。
（四）新竹市警察局槍枝初步檢視報告表1 份附卷可證（見本院
      卷第11至16頁）。
（五）新竹市警察局氣體動力槍枝（空氣槍）動能初篩報告表1
      份及照片4張在卷可佐（見本院卷第19至21頁）。
（六）新竹市警察局第二分局99年11月7 日搜索扣押筆錄、扣押
      物品目錄表各1份及刑案照片4張在卷可稽（見本院卷第10
      至12、22、23頁）。
三、經查，本件扣案空氣槍1 支（槍支編號：竹市警鑑〈氣〉字
    第99024 號）經新竹市警察局鑑識課檢視之結果，該空氣槍
    槍枝之動力模式為小型二氧化碳高壓鋼瓶內之氣體，槍枝情
    形為可發射彈丸，測試時以直徑約6MM之鋁珠射擊監測板（
    鋁板），測試結果未貫穿鋁板（表示其單位面積動能未超過
    16 焦耳/平方公分）等情，有新竹市警察局氣體動力式槍枝
    （空氣槍）動能初篩報告表、現場照片4 張在卷可稽，再觀
    之該扣案槍枝，外型與真槍相仿，常人本即不易辨認，堪認
    上開扣案空氣槍外觀上已得使人容易誤認為真槍，客觀上亦
    有危害安全之虞。另據被移送人林家緯於警詢時固辯稱前揭
    所扣得之空氣槍，係伊欲作為防身之用，於本件案發當時並
    未掏出手槍，嗣改更伊當時因喝醉了，過程均不復記憶云云
    （見本院卷第6 頁），足認被移送人林家緯前後所述情節不
    一；本件另據證人林玉樹於警詢證稱：案發當時，因被移送
    人林家緯喝醉酒而語無倫次，且拒絕給付消費款，隨即見被
    移送人林家緯由所穿之黑色外套左邊暗袋內掏出1 把黑色手
    槍等語（見本院卷第7 頁），衡情，被移送人林家緯於案發
    當時前往證人林玉樹服務之KTV 店內消費，彼此並無仇恨怨
    隙，應無設詞誣陷之可能，是以，本件依證人林玉樹警詢中
    證述各節，堪認被移送人林家緯於案發當時有掏出前開空氣
    槍一情，要屬實在，加以案發之時、地並非可攜帶該空氣槍
    或可使用該空氣槍之特定場所或練習場，難認被移送人林家
    緯有何攜帶類似真槍之空氣槍之正當理由。從而，核被送移
    人林家緯所為，應該當於社會秩序維護法第65條第3 款所定
    無正當理由，攜帶類似真槍之空氣槍，而有危害安全之虞之
    違反社會秩序行為。
四、按社會秩序維護法第22條第3 項規定：「供違反本法行為所
    用之物，以行為人所有者為限，得沒入之。但沒入，應符合
    比例原則」。查扣案之空氣槍1支 及供該空氣槍射擊使用之
    瓦斯鋼瓶13 支、彈匣3個、彈簧2條、鋼珠彈1瓶，屬被移送
    人林家緯所有、供其違反本法行為所用之物，已據被移送人
    林家緯於警詢中供承無訛，且有新竹市警察局第二分局99年
    11 月7日搜索扣押筆錄、扣押物品目錄表各1份及刑案照片4
    張在卷可憑（見本院卷第10至12、22、23頁），爰依社會秩
    序維護法第22條第3項之規定，併予宣告沒入之。
五、依社會秩序維護法第46 條第1項、第65條第3款、第22條第3
    項，裁定如主文。
中    華    民    國    99    年    12    月     3    日
                        新竹簡易庭法  官  劉兆菊
以上正本證明與原本無異。
如不服本裁定，應於裁定送達後5日內向本院提出抗告狀。
中    華    民    國    99    年    12    月     3    日
                                  書記官  林兆嘉
附錄本案論罪科刑法條：
社會秩序維護法第65條第3款
有左列各款行為之一者，處3日以下拘留或新台幣18000元以下罰
鍰：
三、無正當理由，攜帶類似真槍之玩具槍，而有危害安全之虞者
    。

司法院資訊處製作；財團法人民間司法改革基金會備份。
